臺灣高等法院臺南分院刑事判決　　　　　九十一年度上易字第九八六號　Ａ
　　　上　訴　人　台灣雲林地方法院檢察署檢察官
　　　被　　　告　乙　○　○
右上訴人因被告恐嚇案件，不服臺灣雲林地方法院九十一年度易字第二九六號中華民
國九十一年七月十六日第一審判決（起訴案號：臺灣雲林地方法院檢察署九十一年度
偵字第一二五四號），提起上訴，本院判決如左：
      主      文
上訴駁回。
      理      由
一、公訴意旨略以：被告乙○○於民國（下同）九十一年三月二十二日十一時三十分
    許，因不滿丙○○與甲○○夫妻，將其簽發用以償還所欠養雞藥錢，金額新台幣
    （下同）四十二萬八千六百元之本票，持以聲請裁定強制執行，打電話至丙○○
    住處由甲○○接話電話，乃質問甲○○為何向法院聲請執行命令，扣他兒子租給
    台西農會的房租，及台西鄉○○段第二九二、二九三號土地為何讓法院拍賣，而
    以三字經「幹你娘」罵人，並以言詞「要殺她兒子，並要剁掉她的二隻手」等語
    恐嚇甲○○，使甲○○心生畏懼，致生危害於安全，因認被告涉犯刑法第三百零
    五條之恐嚇危害安全罪嫌。
二、按犯罪事實應依證據認定之，無證據不得推定其犯罪事實，刑事訴訟法第一百五
    十四條定有明文。復按告訴人之告訴無非以使被告受到刑事訴追為目的，其陳述
    是否與事實相符，仍應調查其他證據以資審認，必告訴人所述被害情形，無瑕疵
    可擊，而就其他方面調查又與事實相符，始足據為認定犯行之基礎。此之所謂證
    據係指積極之證據而言，故如無確切之積極證據，足以證明被告之犯罪事實，即
    令被告不能為有利之反證，亦不能遽論以罪刑。亦即認定不利於被告之事實，須
    依積極證據，苟積極證據不足為不利於被告事實之認定時，即應為有利於被告之
    認定，更不必有何有利之證據（最高法院三十年上字第八一六號判例參照）。
三、被告乙○○固坦承於九十一年三月二十二日十一時三十分許，有打「00000
    00號」之電話號碼至被害人甲○○家中，並質問有關法院執行命令及土地拍賣
    之事，且以「幹你娘」被害人乙節，惟矢口否認有以言詞向被害人稱「要殺妳
    兒子，並要剁掉妳的二隻手」之恐嚇犯行，辯稱：被害人與伊原即有財務糾紛存
    在而懷恨在心，圖謀報復，指訴顯不實在，而證人丙○○與被害人為夫妻關係，
    彼此附和其詞，供詞有重大矛盾，不足以認定被告犯罪之證據等語。
四、經查：公訴人以被告乙○○涉犯右開犯行，無非以被告自承曾於上開時間打電話
    質問甲○○有關強制執行之事宜、被害人甲○○之指訴、證人即甲○○之夫丙○○之證詞及原法院九十一年三月九日雲院祺民執辛字第九十一－一五三０號執行
    命令影本一份等為其論據。惟查：
（一）被告乙○○固坦承於上開時間，打「0000000號」之電話號碼至被害人
      甲○○家中，質問有關法院執行命令及土地拍賣之事，且以「幹你娘」被害
      人等情，並有原法院之執行命令在卷可按，而依此執行命令及被告之自白僅可
      得知被告乙○○確實對於被害人之夫丙○○向原法院聲請強制執行其租金債權
      心生不滿，而打電話質問被害人並出口人，尚無法據此即認定被告確曾對被
      害人甲○○為恐嚇之犯行。
（二）又被害人甲○○於警訊及偵查中固均指訴被告有恐嚇之犯行，惟其於警訊及偵
      查中均未提及被告以「筍子」比擬為其子，而其於原法院審理時，則稱被告說
      要「剁掉我二支筍子」等語，其前後所述實有歧異。
（三）另外，證人丙○○於警訊中固證稱：乙○○打電話給我太太說不能將本票裁定
      強制執行，扣他房子的租金，否則要殺我兒子，並剁掉我太太的二隻手等語（
      見附於偵查卷之警訊筆錄）。其於原法院審理時到庭證稱：「在斗六市○○里
      ○○路一六０號我的養豬場，電話響起，我在養豬場外的涼亭拿起電話副機，
      我太太在房子裡面，但是我太太先接，我聽到被告口氣不好，我先聽到他說三
      字經幹你娘，質問我太太說為何將他的戶頭查封，我太太說你欠我的錢，又脫
      產，我當然查封你的戶頭，他就對我太太說你好膽去領看看，我將你家的那二
      支筍子鏟掉，我太太問他什麼筍子，被告說就是你那二個兒子要把他殺掉，連
      你二隻手也要把你砍斷，我太太說你沒有天良，以前你沒有辦法生存，我每次
      拿二萬給你，被告就把電話掛掉」等語。然被害人甲○○於原法院審理時則稱
      ：「當天我在斗六市○○里○○路一六０號養豬場接到被告打電話過來，我在
      養豬場外面的涼亭，我先生在貨櫃裡面，被告跟我講說我為何查封他台西農會
      的存款（按應係房租），叫我不能領那條錢，不然要將我二支筍子剁掉，要將
      我的手剁掉，他跟我講筍子我就知道就是我二個兒子，被告在恐嚇完再罵幹你
      娘，電話就掛掉。我沒有跟他講什麼話。整個講電話過程我都沒有講話，都是
      被告在講」等語（均見原審九十一年七月九日審理筆錄）。姑且不論被害人甲○○與證人丙○○二人係夫妻關係，所言有無互相附和之情，彼等二人對於被
      告乙○○打電話來時其等所處之位置，究竟被害人甲○○係在屋內或屋外涼亭
      接聽電話，證人丙○○當時係在屋外涼亭或貨櫃內，陳述並不一致。被害人甲○○稱伊一聽「二支筍子」即知係指伊二個兒子，與證人丙○○稱「我太太問
      他什麼筍子」亦有矛盾。再者，被害人甲○○稱整個通話過程均是被告在講話
      ，伊未置一言之情節，與證人丙○○於原審及本院所稱，我太太說你沒有天良
      ，以前你沒有辦法生存，我每次拿二萬給你之情節亦有異。另外，伊二人對於
      被告究係在通話之初即以「幹你娘」出口人，或是臨掛電話之前人亦有不
      同說法，則證人丙○○是否確實在場而親耳聽聞，非無可疑，實難遽以其有瑕
      疵之證詞，而據以認定被告確有恐嚇之犯行。
五、原審綜合被告乙○○否認有出言恐嚇被害人甲○○之犯行，而被害人甲○○之指
    訴與證人丙○○之證詞又有如前所述之歧異及瑕疵，又復查無其他積極證據，足
    以認定被告涉有恐嚇之犯行，被告之犯行既屬不能證明，為被告無罪之諭知，自
    屬有據，公訴人上訴意旨以原判決認被害人及證人對非重要之點不一致，不予採
    信，對其一致之被告有恐嚇之事之言詞，反不予採信有違經驗法則，判決未洽等
    情，惟原判決對其採納證據之理由，均詳予說明，並無不合，上訴意旨尚無理由
    ，應予駁回。。
據上論斷，應依刑事訴訟法第三百六十八條，判決如主文。
本案經檢察官蘇南桓到庭執行職務。
中    華    民    國      九十一      年      十      月        八      日
                                  臺灣高等法院臺南分院刑事第七庭
                                      審判長法官  蔡    崇    義
                                            法官  董    武    全
                                            法官  宋    明    中
右正本證明與原本無異。
不得上訴。
                                      法院書記官  李    育    儒
中    華    民    國      九十一      年      十      月        九      日
